# 请教陈老师集团常客积分账务处理

提问人：mirror1224 时间：2019-09-05 19:35:23
A 公司是 B 公司的母公司，为实现常客积分集团化处理，B 公司将存量积分按照 0.04元/积分的价格全部平移给 A 公司，后续旅客乘坐 B公司的航班均累计 A 公司的常客积分，B 公司相应按照 0.04 元/积分的价格确认应付 A 公司账款。待积分失效后 A 公司按比例将失效积分返还给B 公司，并以扣除作废返还后的净额向 B公司收取结算款。想请教以下问题：
1 、B 公司将存量积分平移给 A 公司时，A、B 在进行账务处理时是否需考虑兑换率？
2 、乘坐 B公司航班但累计 A公司的积分，A、B如何进行账务处理？
3 、作废积分返还应如何进行账务处理？

回答人：chenyiwei
1 、个人理解双方约定的结算价格0.04元/积分，应当已经考虑了兑换率的因素，不应再重复考虑。
2 、B 公司将按约定应支付给A 公司的款项作为收入的扣减；A 公司应确认应收 A 公司和一项递延收益（新准则下伟合同负债）。
3 、积分作废时，双方应消除原确认的应收应付款项、递延收益或合同负债等，并将差额退款与应收结算款相抵销。具体应取决于结算的具体操作方式。